臺灣臺中地方法院民事判決　93年度簡上字第363號
上　訴　人　辛○○
　　　　　　乙○○
共　　　同
訴訟代理人　鐘登科律師
複代理人　　戊○○
被上訴人　　甲○○
訴訟代理人　賴利水律師
複代理人　　蘇俊維律師
當事人間確認本票債權不存在事件，上訴人對於中華民國九十三
年十月二十七日本院九十三年度中簡字第一五四二號第一審判決
提起上訴，本院於民國九十四年七月十五日言詞辯論終結，判決
如左：
    主      文
上訴駁回。
第二審訴訟費用由上訴人負擔。
    事實及理由
一、按關於財產權之訴訟，其標的之金額或價額在新台幣五十萬
    元以下者，適用本章所定之簡易程序。下列各款訴訟，不問
    其標的金額或價額一律適用簡易程序︰一、因建築物或其他
    工作物定期租賃或定期借貸關係所生之爭執涉訟者。二、雇
    用人與受雇人間，因僱傭契約涉訟，其僱傭期間在一年以下
    者。三、旅客與旅館主人、飲食店主人或運送人間，因食宿
    、運送費或因寄存行李、財物涉訟者。四、因請求保護占有
    涉訟者。五、因定不動產之界線或設置界標涉訟者。六、本
    於票據有所請求而涉訟者。七、本於合會有所請求而涉訟者
    。八、因請求利息、紅利、租金、贍養費、退職金或其他定
    期給付涉訟者。九、因動產租賃或使用借貸關係所生之爭執
    涉訟者。一○、因第一款至第三款、第六款至第九款所定請
    求之保證關係涉訟者。不合於前二項規定之訴訟，得以當事
    人之合意，適用簡易程序，其合意應以文書證之。不合於第
    一項及第二項之訴訟，法院適用簡易程序，當事人不抗辯而
    為本案之言詞辯論者，視為已有前項之合意，民事訴訟法第
    四百二十七條第一、二、三、四項定有明文。本件上訴人於
    原審起訴訴請確認被上訴人對於上訴人就附表所示本票之價
    額合計新台幣（下同）二百七十萬元之債權不存在，並依強
    制執行法第十四條第二項之規定，求為判決本院九十二年度
    執十字第三四三三四號及併案九十二年度執字第三五八九三
    號給付票款強制執行事件所為之強制執行程序應予撤銷，後
    者關於撤銷強制執行程序之聲明核雖不合於民事訴訟法第四
    百二十七條第一項及第二項規定之訴訟，然原審適用簡易程
    序，兩造不抗辯而為本案之言詞辯論，視為已有適用簡易程
    序之合意，依前開民事訴訟法第四百二十七條第四項之規定
    ，本件仍適用簡易程序，合先敘明。
二、上訴人上訴主張：被上訴人持有上訴人二人於民國九十年四
    月十日所簽發如附表所示之本票三紙，並經被上訴人於九十
    年九月十一日就系爭本票聲請以本院九十年度票字第一二八
    八０號裁定准許強制執行。訴外人妮可廣告傳播有限公司 (
    以下簡稱妮可公司)與好品味食品股份有限公司 (以下簡稱
    好品味公司)於90年4月12日簽訂工商戶外廣告約定書，系爭
    本票三紙分別為給付第二年的租金，而列為附件。系爭本票
    兩造為直接前後手。好品味公司於本院九十二年度簡上字第
    二八號另案給付票款事件中，曾具狀載稱：「本件兩造當事
    人均為公司，而被上訴人（即妮可公司）抗辯，所稱本票係
    由個人簽發交付於甲○○，在票據上應不生任何關係。」等
    語，兩造為直接前後手。好品味公司依系爭工商戶外廣告招
    牌租賃約定書對妮可公司之租金債權，即為兩造間系爭本票
    之基本原因債權，此依原審第八十三頁已經確認之原因事實
    ，被上訴人不得再有爭執。好品味公司在簽立系爭約定書之
    後，並未在租賃期間內將招牌交付予妮可公司使用，妮可公
    司自得主張同時履行抗辯，妮可公司既無履行給付租金之義
    務，則被上訴人當不得對上訴人主張行使本票債權。上訴人
    否認好品味公司曾在系爭廣告招牌租賃期間將租賃標的物交
    付予妮可公司使用收益，且被上訴人在原審審理期間，亦均
    未證明好品味公司確曾在契約約定期間內將廣告招牌交付予
    妮可公司使用之事實。宏錡公司之負責人鍾佩錡到庭證稱妮
    可公司曾在89年7月間將國道中山高速公路168.55公里即地
    主丙○○土地上之廣告招牌出租予宏錡公司，租期自89年7
    月20日至90年7月20日止。然而本件所涉訟之廣告招牌除前
    開坐落在地主丙○○土地上者外，尚有坐落在地主庚○○以
    及地主己○○之二支廣告招牌，原審傳訊鍾佩錡證明妮可公
    司曾在89年7月將招牌出租予宏錡公司乙節，即遽爾判認好
    品味公司曾將另外二支坐落在地主庚○○及地主己○○土地
    上之廣告招牌交付予妮可公司使用，顯屬率斷。妮可公司曾
    與宏錡公司簽訂租期自89年7月20日至90年7月20日之租賃契
    約，亦不足以證明好品味公司已在其與妮可公司租賃期間內
    將丙○○土地上之廣告招牌交付妮可公司使用收益而得對妮
    可公司主張系爭租金債權。本支廣告招牌之設立，係由妮可
    公司先向地主丙○○承租土地後，再由妮可公司轉租予好品
    味公司設立，好品味公司在招牌設立完成後，再將設立完成
    之招牌出租予妮可公司使用，但因本廣告招牌實際上係在89
    年9月20日才施工完成，本廣告招牌第一年之租賃期間即應
    自89年9月20日起算至90年9月l9日，宏錡公司承租本廣告招
    牌期間尚在第一年度之租賃期間內，被上訴人並未能證明好
    品味公司在90年9月20日以後仍有將本廣告招牌交付予妮可
    公司使用，自不得主張租金債權。因原租賃契約書上所載期
    間係自89年3月１日起算，故系爭第二年度戶外廣告招牌租
    賃之「約定書」，乃在未查明廣告招牌之實際完工日之情況
    下，暫先延用舊契約期限寫為租期自90年3月l日至91年2月
    28日，但依好品味公司與妮可公司之約定，本廣告招牌第一
    年度之租賃期間既至90年9月l9日止，當不因第二年度約定
    書便宜行事之誤載而變更實際租賃期限，否則在前後二年度
    契約書所共同涵蓋之期間即90年3月l日起至90年9月20日止
    此段期間，有重複計算。好品味公司並在90年4月23日，至
    遲在90.07.13即已將招牌全數取回，縱謂好品味公司得對妮
    可公司主張租賃債權，亦僅得請求部分租金，就其取回招牌
    後之期間自不得向妮可公司主張租金債權。被上訴人於臺灣
    臺中地方法院檢察署九十一年度偵字第一三二七七號偵查案
    件警訊中所述，亦可認被上訴人於90年4月間已將廣告招牌
    取回自行出租。被上訴人所經營之好品味公司除與上訴人乙○○所實際負責經營之妮可公司有本件廣告招牌之合作外，
    另好品味公司並與乙○○所實際經營之利揚營造公司間有委
    託興建廣告招牌等業務關係，雙方間並因前開各項業務關係
    而有金錢、票據之借貸往來。90年4月間，因利揚公司開立
    予被上訴人之支票未能兌現，被上訴人即於90年4月23日將
    所有好品味公司出租予妮可公司之廣告招牌取回由其自行經
    營，縱好品味公司未在90年4月23日即將招牌全數取回，惟
    好品味公司最遲在90年7月13日即已將廣告招牌取回，故妮
    可公司自該日起暨已不對好品味公司負有租金債務，則甲○○自亦不得主張該期日後之債權。爰訴請確認系爭本票債權
    不存在，並依強制執行法第十四條第二項之規定，請求撤銷
    系爭本票之強制執行程序。並聲明：(一)原判決廢棄；(二)確認
    被上訴人對於上訴人就附表所示本票之本票債權不存在；(三)
    鈞院九十二年度執十字第三四三三四號及併案九十二年度執
    字第三五八九三號給付票款強制執行事件所為之強制執行程
    序應予撤銷。
三、被上訴人主張：兩造就系爭本票並非直接前後手。系爭本票
    是由好品味公司轉讓於被上訴人。好品味公司依系爭工商戶
    外廣告招牌租賃約定書對妮可公司之租金債權，不可認為係
    兩造間就系爭本票之原因債權關係。原審第八十三頁筆錄僅
    載明妮可公司是為了支付租金與好品味公司，將本票列為附
    件，並非確認此項爭點不爭執。且系爭本票債權原因關係租
    賃之廣告招牌於一年前即已交付，由妮可公司所興建，使用
    、出租已經一年，票據僅是支付第二年租金，因第二年無法
    支付支票，改以本票代替，此於約定書明白記載，支付第二
    年廣告招牌租金，且明白記載第二年租金自九十年二月一日
    、九十年三月一日、九十年三月六日開始應支付租金，當時
    廣告物已交付，且租金已經延遲支付，並非沒有交付。訴外
    人丁○○於刑事庭所證與本件無關，九十年七月十三日之協
    議書，上訴人主張被脅迫，自不可能依照該協議書返還廣告
    物，如上訴人主張返還，則應負舉證責任，且依上訴人於原
    審第一九八頁、第一九九頁、第二○○頁所提出之照片所示
    ，照相日期為九十一年六月二十二日，均為約定書租期屆滿
    之日期之後才收回，第二○五頁陳章部分，是妮可公司未給
    付租金起訴後，經和解才收回的。並聲明：上訴駁回。
四、兩造不爭之事實：
(一)系爭本票三紙為上訴人二人於90年4月10日所簽發。
(二)卷附工商戶外廣告招牌之約定書係由訴外人妮可公司與好品
    味公司所簽訂，簽訂日期均為90年4月12日。系爭本票三紙
    分別被卷附工商戶外廣告約定書為了給付第二年的租金，而
    列為附件。
(三)被上訴人於九十年九月十一日就系爭本票聲請裁定。
五、得心證之理由：
    兩造厥有爭執者，為兩造是否為系爭本票直接前後手？好品
    味公司依系爭工商戶外廣告招牌租賃約定書對妮可公司之租
    金債權可否認係兩造間就系爭本票之基本原因債權？好品味
    公司是否曾在租賃期間內將廣告招牌交付予妮可公司使用而
    得對妮可公司主張享有租金債權？及好品味公司交付予妮可
    公司使用至何時？是否因而影響本件被上訴人所得主張系爭
    本票債權之範圍？查：
(一)系爭本票之原因債權關係乃為支付訴外人妮可公司與好品味
    公司於90年4月12日所簽訂之工商戶外廣告招牌之約定書第
    二年之租金而簽發之租金債權關係，且系爭本票所支付之租
    金債權分別係訴外人庚○○所有坐落臺中市○○區○○段三
    二００地號土地上租期自九十年二月一日至九十一年一月三
    十一日；丙○○所有坐落臺中縣神岡鄉○○○段九七地號土
    地上租期自九十年三月一日至九十一年二月二十八日；己○○所有坐落臺南縣永康鄉○○段一四０四地號土地上租期自
    九十年三月六日至九十一年三月五日之Ｔ─ＢＡＲ廣告招牌
    租金之事實，有上訴人提出之工商戶外廣告招牌契約書、戶
    外廣告土地租賃契約書、土地所有權狀及本票附於原審卷內
    為證，並經兩造對此事實均不爭執，堪認為真實。
(二)按支票為無因證券，就支票作成前之債務關係，無庸證明其
    原因，最高法院著有五十年台上字第一六五九號判例意旨足
    資參照。故上訴人如以系爭本票之前開原因債權關係置辯，
    即應負舉證之責任。而上訴人雖主張訴外人好品味公司未將
    系爭廣告招牌交付訴外人妮可公司云云，並據其提出照片及
    請款單為證，復聲請訊問證人丙○○、莊秀枝，及向財政部
    中區國稅局彰化分局函調訴外人合家廣告有限公司九十年六
    月至九十一年九月所開立之統一發票、向合作金庫銀行神岡
    分行函請檢送訴外人丙○○自九十年三月一日起至九十三年
    三月三十一日止帳戶往來明細表過院。然查依上訴人提出前
    開附於原審卷內之廣告招牌照片所示，其拍攝照片日期均為
    九十一年六月二十二日，均於系爭本票支付之租金債權之租
    賃期間之後，自不足憑認上訴人此部分之主張為真實。而依
    上訴人所提出之設立招牌照片及請款單所示，除各為豐原交
    流道即丙○○所有坐落臺中縣神岡鄉○○○段九七地號土地
    上及台南永康即己○○所有坐落臺南縣永康鄉○○段一四０
    四地號土地上廣告招牌之設立資料，難憑為其他廣告招牌之
    證明外，而其期間乃各載八十九年九月間及八十九年二月二
    十九日，除己○○所有坐落臺南縣永康鄉○○段一四０四地
    號土地上廣告招牌之設立，已難認係於第一年租期始期之後
    始設立完成外，其期間既各載八十九年九月間及八十九年二
    月二十九日，則該招牌既於系爭本票原因債權關係之始期即
    第二年租期始期前已設立完畢，亦難憑認訴外人好品味公司
    未交付該廣告招牌予訴外人妮可公司。再證人丙○○乃於本
    院結證：土地有出租予他人作廣告，我是八十九年一月十七
    日出租給妮可公司，租期五年，租賃期間為八十九年三月一
    日至九十四年二月二十九日，第一年有按期付租金，付租金
    的期間是八十九年三月一日起至九十年二月底止，未付租金
    後我就放著未管他，期間大概有八個月，我九十年八月一日
    出租予合家公司，期間一年，其後續約兩年，又再續約兩年
    ，到九十五年七月一日即出租五年，我只留最後兩年的契約
    ，其兩次的契約沒有留存。租金我租給妮可公司是一年兩次
    分兩期，六個月一次，一期是六萬元，我租給合家公司一年
    十萬元，合家公司開立五張兩萬元共十萬元的支票給我，是
    一年付一次支票給我，一次付五張支票給我。因為我是出租
    田地，我叫他不要開扣繳憑單給我。給付租金的支票我放入
    我神岡鄉的合作金庫社口分行代收，都是到期時才存入等語
    ，並據其提出戶外廣告租賃契約書、土地租賃契約書為證，
    復有合作金庫銀行神岡分行94年4月22日合金神存字第09400
    01716號所檢附之訴外人丙○○帳戶往來明細可佐。訴外人
    丙○○既係出租土地，並非出租坐落其土地上之系爭廣告招
    牌，二者之間並無必然關連，上訴人以土地之租賃情事據為
    系爭廣告招牌之租賃情事置辯，已屬無稽。再丙○○所有坐
    落臺中縣神岡鄉○○○段九七地號土地，既係於九十年八月
    一日系爭本票所支付坐落系爭土地上廣告招牌租金之租期始
    期（即九十年三月一日）之後始將土地出租予訴外人合家廣
    告有限公司，更難憑認系爭廣告招牌有未交付情事。證人莊
    秀枝並於本院結證：我是鑫司電機股份有限公司的會計，我
    們是向合家公司租Ｔ─ＢＡＲ廣告，租期是從九十一年二月
    一日，租期一年，租金每月含稅四萬二千元，其後約滿就每
    次再續租一年。因為第一份契約是在九十一年一月初有位小
    姐跟我們接洽廣告設計及版面設計的問題，九十一年一月十
    五日訂立契約，所以我們先開版面設計費含稅二萬一千元等
    語，並據該證人提出廣告招牌租賃契約書、支票、統一發票
    及廣告在卷為憑，並有財政部臺灣省中區國稅局東山稽徵所
    94年3月1日中區國稅東山三字第0940001841號函所檢送之合
    家廣告有限公司開立之統一發票可佐。庚○○所有坐落臺中
    市○○區○○段三二００地號土地上之廣告招牌既係於九十
    一年二月一日始由合家廣告有限公司出租予訴外人鑫司電機
    股份有限公司，乃於系爭本票所支付系爭廣告招牌租期自九
    十年二月一日至九十一年一月三十一日之後，亦難憑認訴外
    人好品味公司有未交付系爭廣告招牌予訴外人妮可公司情事
    。故上訴人就其此部分之主張既未另舉證以實其說，依民事
    訴訟法第二百七十七條前段，當事人主張有利於己之事實者
    ，就其事實有舉證之責任之規定，已難認其此部分之主張為
    真實。再被上訴人抗辯：系爭訴外人庚○○所有坐落臺中市
    西屯區○○段三二００地號土地上；丙○○所有坐落臺中縣
    神岡鄉○○○段九七地號土地上；己○○所有坐落臺南縣永
    康鄉○○段一四０四地號土地上之Ｔ─ＢＡＲ廣告招牌於九
    十年七月間仍由訴外人妮可公司分別出租予訴外人揚迪實業
    股份有限公司、宏錡旅行社股份有限公司、慈照寺彌勒講堂
    等人一節，亦據其提出工商戶外廣告招牌契約書及照片附於
    原審卷內可稽。而訴外人丙○○所有坐落臺中縣神岡鄉○○○段九七地號上之Ｔ─ＢＡＲ廣告招牌有由訴外人妮可公司
    出租予宏錡旅行社股份有限公司之事實，亦據證人即宏錡旅
    行社股份有限公司負責人鍾佩錡於原審九十三年十月十三日
    審理時結證屬實，訴外人庚○○所有坐落臺中市○○區○○
    段三二００地號上之Ｔ─ＢＡＲ廣告招牌有出租予訴外人揚
    迪實業股份有限公司之事實，亦據訴外人妮可公司於本院九
    十二年度簡上字第二八號給付票款事件九十二年五月八日審
    理時陳述：「揚迪當初就委託我們作了三個地方的廣告：：
    另一個在中部即庚○○土地上：：」，並據訴外人妮可公司
    提出與前開被上訴人提出之工商戶外廣告招牌契約書相同之
    工商戶外廣告招牌契約書附於本院該卷內可佐。又系爭本票
    既係為支付系爭廣告招牌之第二年租金而開立，則如訴外人
    好品味公司未交付系爭廣告招牌予訴外人妮可公司，上訴人
    猶於其租期始期之後開立系爭本票用以支付第二年之租金，
    亦與常理有違，亦堪認被上訴人此部分之抗辯為真實。上訴
    人主張訴外人好品味公司未交付系爭廣告招牌予訴外人妮可
    公司，即無可採。次雖上訴人主張：90年4月間，因利揚公
    司開立予被上訴人之支票未能兌現，被上訴人即於90年4月
    23 日將所有好品味公司出租予妮可公司之廣告招牌取回由
    其自行經營，縱好品味公司未在90年4月23日即將招牌全數
    取回，惟好品味公司最遲在90年7月13日即已將廣告招牌取
    回云云，亦據其提出存證信函、協議書附於原審卷內、筆錄
    、判決書及被上訴人之警訊筆錄為證。惟依前開筆錄所示，
    證人丁○○僅於本院九十二年度訴字第一七二一號偽造文書
    案件九十三年十一月十日審理中證述：「 (妮可公司開始跳
    票後，就沒有經營？沒有包租、委租了？）跳票後就開始很
    亂了。」亦有該筆錄可憑。其僅就訴外人好品味公司與妮可
    公司間之廣告招牌之法律關係為證述，自難認與系爭廣告招
    牌有無因該法律關係之變化而經訴外人好品味公司收回有關
    ，自亦未能遽認訴外人好品味公司於90年4月間已將系爭廣
    告招牌收回。依前開判決所示，乃好品味公司告訴上訴人二
    人偽造文書等案件之刑事判決，亦難認與本件有關。依前開
    存證信函所示，乃係妮可公司自行寄予訴外人好品味公司出
    之存證信函，已難憑為證，且其內容亦僅載：「茲因台端（
    好品味公司)未依約支付第二年租金，已明顯違反貴我（妮
    可公司）雙方所簽訂之合約第二條規定。」等內容，亦即訴
    外人妮可公司僅述及好品味公司未依約支付廣告招牌所坐落
    土地之租金，與坐落該土地上之招牌有無交付及收回無涉，
    自亦未能憑認訴外人好品味公司有收回情事。依前開警訊筆
    錄所示，乃係被上訴人於臺灣臺中地方法院檢察署九十一年
    度偵字第一三二七七號上訴人乙○○告訴被上訴人詐欺案件
    中，被上訴人於九十一年六月二十二日警訊時所為之陳述，
    被上訴人於該案件中有陳述：「該高速公路Ｔ─ＢＡＲ廣告
    招牌本來就是我的，所以我才收回自己出租」等語，有臺灣
    臺中地方法院檢察署前開案件卷證可稽。被上訴人既未陳述
    何時收回，自未能憑認好品味公司業已於90年4月收回系爭
    廣告招牌使用。再依前開協議書所示，其乃訴外人妮可公司
    與好品味公司於90年7月13日就包括系爭三支廣告招牌所立
    終止委任契約之契約，並約定有：「原屬甲方（即訴外人好
    品味公司）所有之Ｔ─ＢＡＲ廣告看板先行歸還甲方，至於
    乙方（即訴外人妮可公司）已交付甲方之支票無法兌現部分
    ，蒙甲方同意日後另行處理。」之內容。依該協議書所示，
    顯知90年7月13日前，系爭廣告招牌仍為訴外人妮可公司使
    用，上訴人以前開筆錄、判決、存證信函及被上訴人之警訊
    筆錄主張訴外人好品味公司於90年4月間已將系爭廣告招牌
    收回使用，亦顯不實。再前開協議書既僅約定訴外人妮可公
    司就系爭廣告招牌有歸還義務，亦未能遽認訴外人妮可公司
    業已於90年7月13日歸還。上訴人遽該協議書主張系爭招牌
    於90年7月13日業由好品味公司收回使用云云，亦難即認為
    真實。是上訴人就其此部分之主張，既未另舉證以實其說，
    依前開民事訴訟法第二百七十七條前段之規定，亦難認為真
    實。
(三)末按票據債務人不得以自己與發票人或執票人之前手間所存
    抗辯之事由對抗執票人，票據法第十三條前段定有明文。上
    訴人主張系爭本票兩造為直接前後手，固據其提出訴外人好
    品味公司之補充陳述狀為證。而訴外人好品味公司於本院九
    十二年度簡上字第二八號給付票款事件九十二年十二月二十
    六日之補充陳述狀固載有：「本件兩造當事人均為公司，而
    被上訴人抗辯，所稱本票係由個人簽發交付於甲○○，在票
    據上應不生任何關係。」之內容，亦有本院前開案件卷證可
    佐。然如前述，系爭本票之原因債權關係既乃為支付訴外人
    妮可公司與好品味公司於90年4月12日所簽訂之工商戶外廣
    告招牌之約定書第二年之租金而簽發之租金債權關係，則系
    爭本票其直接前後手即為訴外人妮可公司與好品味公司間，
    被上訴人既係由好品味公司轉讓系爭本票，則因公司法人與
    公司法定代理人自然人並不同一，兩造間即非直接前後手。
    則為票據債務人之上訴人猶執為執票人之被上訴人之前手即
    訴外人好品味公司與訴外人妮可公司間系爭本票原因債權關
    係之租金債權關係置辯，依前開票據法第十三條前段之規定
    ，亦無理由。
(四)綜上所述，上訴人訴請確認被上訴人對於上訴人就附表所示
    本票之本票債權不存在，並依強制執行法第十四條第二項之
    規定，求為判決本院九十二年度執十字第三四三三四號及併
    案九十二年度執字第三五八九三號給付票款強制執行事件所
    為之強制執行程序應予撤銷，即無理由，不應准許。原審為
    上訴人敗訴之判決，並無不合。上訴意旨指摘原判決不當，
    求予廢棄改判，為無理由，應予駁回。
六、據上論結，本件上訴為無理由，依民事訴訟法第四百三十六
    條之一第三項、第四百四十九條第一項、第七十八條、第八
    十五條第一項前段，判決如主文。
中　　華　　民　　國　　94　　年　　8 　　月　　5 　　日
                  民事第二庭
                              審判長法官　許冰芬
                              法　　　官　呂明坤
                              法　　　官　陳秋月
右為正本係照原本作成
中　　華　　民　　國　　94　　年　　8 　　月　　5 　　日
                              法院書記官　黃舜民
~FO
附表：
┌──────┬────────┬──────┬────────┐
│發票日      │票   面   金  額│到期日      │票據號碼        │
│            │   （新台幣）   │            │                │
├──────┼────────┼──────┼────────┤
│90年4月10日 │七十萬元        │90年5月01日 │無              │
├──────┼────────┼──────┼────────┤
│90年4月10日 │七十萬元        │90年6月01日 │無              │
├──────┼────────┼──────┼────────┤
│90年4月10日 │七十萬元        │90年6月06日 │無              │
└──────┴────────┴──────┴────────┘
